臺灣雲林地方法院刑事判決　　　　　　　 96年度易字第355號
公　訴　人　臺灣雲林地方法院檢察署檢察官
被　　　告　乙○○
　　　　　　　　　　（另案於臺灣雲林監獄執行中）
上列被告因傷害案件，經檢察官提起公訴（96年度偵字第353 號
），被告於準備程序中就被訴事實為有罪之陳述，受命法官於聽
取當事人之意見後，本院合議庭裁定改由受命法官獨任以簡式審
判程序審理，判決如下：
    主  文
乙○○傷害人之身體，累犯，處有期徒刑拾月，減為有期徒刑伍
月，如易科罰金，以銀元佰元即新臺幣玖佰元折算壹日。
    犯罪事實及理由
壹、程序事項：
    被告乙○○所犯為死刑、無期徒刑、最輕本刑為3 年以上有
    期徒刑之罪或高等法院管轄第一審案件以外之案件，而於本
    院準備程序進行中，被告就被訴事實為有罪之陳述，經法官
    告知簡式審判程序之旨，並聽取公訴人及被告之意見後，經
    本院合議庭裁定由受命法官獨任進行簡式審判程序，合先敘
    明。
貳、實體事項：
一、構成犯罪事實：
    乙○○前因竊盜等案件，經臺灣高等法院臺中分院及臺灣南
    投地方法院分別於92年1 月30日、92年6 月16日，以92年度
    上易字第96號及92年度易字第110 號，各判處有期徒刑7 月
    、5 月確定，並定應執行有期徒刑11月，於93年1 月31日執
    行完畢。詎其仍不知悔改，於94年11月24晚上12時許，在南
    投縣埔里鎮○○里○○○街與蜈蚣路口，見其前女友黃婷鈺
    之大嫂甲○○於該處，竟基於傷害人身體之犯意，隨手拾起
    路旁鐵片1 片，持鐵片（起訴書誤載為刀，業經到庭檢察官
    當庭更正）朝甲○○背部及頭部砍擊2 次，致甲○○因而受
    有頭部挫傷、頭皮血腫、背部挫傷及開放性傷口、臀部挫傷
    及開放性傷口之傷害。
二、認定犯罪事實所憑之證據及理由：
  (一)告訴人甲○○之警詢筆錄及偵查筆錄。
  (二)證人潘婉琳之警詢筆錄。
  (三)埔里榮民醫院之診斷證明書1 紙
  (四)告訴人受傷部位之照片4 張。
  (五)被告於本院審理時之自白。
    被告之自白與上開證據相符，本件事證明確，被告犯行應堪
    認定。
三、論罪科刑之理由：
  (一)按行為後法律有變更者，適用行為時之法律，但行為後之法
    律有利於行為人者，適用最有利於行為人之法律，刑法第2
    條第1 項定有明文。本件被告行為後，刑法及刑法施行法業
    於94年2 月2 日經總統以華總一義字第09400014901 號令修
    正公布，並於95年7 月1 日施行（下稱新刑法，修正前刑法
    下稱舊刑法），參酌最高法院95年5 月23日刑事庭第8 次會
    議決議，新刑法第2 條第1 項之規定，係規範行為後法律變
    更所生新舊法律比較適用之準據法，於新刑法施行後，應適
    用新刑法第2 條第1 項之規定，為「從舊從輕」之比較。另
    於比較時應就罪刑有關之共犯、未遂犯、想像競合犯、牽連
    犯、連續犯、結合犯，以及累犯加重、自首減輕暨其他法定
    加減原因（如身分加減）與加減比例等一切情形，本於統一
    性及整體性原則，綜其全部罪刑之結果而為比較。本案涉及
    法律變更之部分經附表所示比較新舊刑法之規定，以舊刑法
    有利於被告，依新刑法第2 條第1 項規定，自應適用行為時
    之舊法。
  (二)核被告乙○○所為，係犯刑法第277 條第1 項之傷害罪。
  (三)被告乙○○前因竊盜等案件，經臺灣高等法院臺中分院及臺
    灣南投地方法院分別於92年1 月30日、92年6 月16日，以92
    年度上易字第96號及92年度易字第110 號，各判處有期徒刑
    7 月、5 月確定，並定應執行有期徒刑11月，於93年1 月31
    日執行完畢，有臺灣高等法院被告全國前案紀錄表1 份在卷
    可參，其於前開有期徒刑執行完畢後5 年內再犯本件有期徒
    刑以上之罪，為累犯，應依修正前刑法第47條之規定，加重
    其刑。
  (四)爰審酌被告僅因細故，即對被害人暴力相向，致被害人受有
    傷害，對被害人身心均造成影響，迄未與被害人達成和解，
    賠償告訴人之損失，然被告犯罪後已坦承犯行，態度尚可，
    等一切情狀，量處如主文所示之刑。
  (五)被告所犯上開傷害罪，其犯罪時間在96年4 月24日以前，符
    合中華民國九十六年罪犯減刑條例規定之減刑條件，爰依該
    條例第2 條第1 項第3 款規定，減刑如主文所示，並諭知易
    科罰金之折算標準。
四、適用之法律：
  (一)刑事訴訟法第273條之1第1 項、第299 條第1 項前段。
  (二)刑法第2 條第1 項前段、刑法第277 條第1 項、修正前刑法
    第47條、第41條第1項前段。
  (三)修正前罰金罰鍰提高標準條例第1 條前段、第2 條。
  (四)中華民國96年罪犯減刑條例第2 條第1 項第3 款、第7 條、
    第9條。
本案經檢察官朱健福到庭執行職務。
中　　華　　民　　國　　96　　年　　8 　　月　　14　　日
                  刑事第六庭    法  官  蔡世芳
以上正本證明與原本無異。
如不服本判決，應於判決收受後10日內，向本院提出上訴狀（須
附繕本）。
                                書記官  葉政
中　　華　　民　　國　　96　　年　　8 　　月　　14　　日
  附表：
┌──┬────────────┬─────────────┬──────┐
│比較│  舊刑法於本案適用之    │  新刑法於本案適用之      │依從舊從新原│
│法條│  法律效果              │  法律效果                │則比較結果  │
├──┼────────────┼─────────────┼──────┤
│刑法│刑法第277 條第1 項法定刑│刑法第277 條第1 項法定刑得│上開罪罰金之│
│第33│得科銀元1,000 元以下罰金│科銀元1,000 元以下罰金，依│最高額新舊法│
│條第│，依罰金罰鍰提高標準條例│修正後刑法施行法增訂第1條 │雖均同，然最│
│5 款│第1 條前段規定之提高倍數│之1 規定：刑法分則編定罰金│低額舊法僅為│
│暨刑│10倍，及舊刑法第33條第5 │之貨幣單位為新台幣。且94年│新臺幣30元，│
│法施│ 款規定之罰金最低額1 元 │1 月7 日刑法修正時，刑法分│自以被告行為│
│行法│計算，上開罪之罰金刑最高│則編未修正之條文定有罰金者│時之舊法較有│
│第1 │為銀元10,000元即新臺幣30│，自94年1 月7 日刑法修正施│利於被告。  │
│條之│,000 元 ，最低額為銀元10│行後，就其所定數額提高30倍│            │
│1   │元即新臺幣30 元。       │。及新刑法第33條第5 款修正│            │
│    │                        │為：「罰金：新臺幣1 千元以│            │
│    │                        │上，以百元計算之。」，是依│            │
│    │                        │修正後之法律，上開罪所得科│            │
│    │                        │處之罰金刑最高為新臺幣30,0│            │
│    │                        │00元，最低為新臺幣1,000 元│            │
│    │                        │。                        │            │
├──┼────────────┼─────────────┼──────┤
│刑法│按「受有期徒刑之執行完畢│按「受徒刑之執行完畢，或一│不論依新法或│
│第47│，或受無期徒刑或有期徒刑│部之執行而赦免後，五年以內│舊法，被告均│
│條  │一部之執行而赦免後，五年│故意再犯有期徒刑以上之罪者│構成累犯，故│
│    │以內再犯有期徒刑以上之罪│，為累犯，加重本刑至二分之│被告行為時之│
│    │者，為累犯，加重本刑至二│。」，新刑法第47條定有明文│舊法對被告並│
│    │分之一。」，舊刑法第47條│，依此規定，被告為累犯。  │無不利。    │
│    │定有明文，依此規定，被告│                          │            │
│    │為累犯。                │                          │            │
├──┼────────────┼─────────────┼──────┤
│刑法│按「犯最重本刑為五年以下│按「犯最重本刑為五年以下有│依舊法之折算│
│第41│有期徒刑以下之刑之罪，而│期徒刑以下之刑之罪，而受六│標準為新台幣│
│條第│受六個月以下有期徒刑或拘│個月以下有期徒刑或拘役之宣│900 元折算1 │
│1 項│役之宣告，因身體、教育、│告者，得以新臺幣1 千元、2 │日，然依新法│
│前段│職業、家庭之關係或其他正│千元或3 千元折算一日，易科│最低之折算標│
│    │當事由，執行顯有困難者，│罰金。」，新刑法第41條第1 │準已為新臺幣│
│    │得以一元以上三元以下折算│項前段項定有明文。        │1千 元折算1 │
│    │一日，易科罰金。」，舊刑│                          │日，自以被告│
│    │法第41條第1 項前段定有明│                          │行為時之舊法│
│    │文。被告行為時之易科罰金│                          │較有利於被告│
│    │折算標準，依修正前罰金罰│                          │。          │
│    │鍰提高標準條例第2 條前段│                          │            │
│    │（現已刪除）規定，就其原│                          │            │
│    │定數額提高為100 倍折算1 │                          │            │
│    │日，即應以銀元300 元折算│                          │            │
│    │1 日，換算新臺幣為900 元│                          │            │
│    │折算1 日。              │                          │            │
├──┴────────────┴─────────────┴──────┤
│綜合比較結果：                                                          │
│本件均以舊法對被告較為有利，綜其全部罪刑之比較，本案應一體適用舊刑法。  │
└────────────────────────────────────┘
